臺灣高等法院刑事裁定
111年度聲字第999號
聲  請  人  臺灣高等檢察署檢察官
受  刑  人  江學勉（原名陳奎元）





上列聲請人因受刑人詐欺等案件，先後判決確定如附表所載，聲
請定其應執行刑（111年度執聲字第390號），本院裁定如下：
    主  文
江學勉因犯如附表所載之罪，所處如附表所載之刑，應執行拘役
壹佰貳拾日，如易科罰金，以新臺幣壹仟元折算壹日。
    理  由
一、聲請意旨略以：受刑人江學勉因詐欺等罪，先後經判決確定
    如附表，應依刑法第53條、第51條第6款規定，定其應執行
    之刑，爰依刑事訴訟法第477條第1項聲請裁定等語。
二、查受刑人因詐欺等案件，經臺灣臺北地方法院及本院先後判
    處如附表所示之有期徒刑，均經分別確定在案（其中聲請書
    編號1之「偵查(自訴)機關年度案號」、「最後事實審及確
    定判決」欄及附表編號2之「犯罪日期」欄，應更正為如本
    裁定附表所示），且各罪均為裁判確定前所犯等情，有各該
    刑事判決書及本院被告前案紀錄表各乙份附卷可參。茲聲請
    人以本院為各該案犯罪事實最後判決之法院聲請定其應執行
    之刑，本院經審核各案卷無異，認其聲請為正當。
三、受刑人經本院詢問後，表示目前在醫院工作將滿一年，已重
    生再投入社會，知道過去犯的錯帶給社會大眾困擾不便，很
    不應該，希望能從輕量刑等語，有陳述意見函在卷可按。本
    院爰審酌受刑人所犯如附表編號2至5所示之罪均為竊盜罪，
    所犯如附表編號8、9、11所示之罪均為詐欺罪，犯罪類型、
    手段、動機及目的各屬相類，獲得之利益尚非甚高，又附表
    編號2至11所示之罪，係於109年3月至6月間密集為之，所侵
    害並非難以替代或回復之個人法益，對於危害法益之加重效
    應非重，於併合處罰時刑罰之邊際效應遞減，暨附表編號1
    至10前曾定應執行刑為拘役112日等情，整體評價受刑人應
    受矯治之程度，並兼衡責罰相當與刑罰經濟之原則，長期自
    由刑對受刑人日後復歸社會之影響，定其應執行刑如主文所
    示，並諭知如易科罰金之折算標準。
四、依刑事訴訟法第477條第1項，刑法第53條、第51條第6款、
    第41條第1項前段，裁定如主文。
中　　華　　民　　國　　111 　年　　3 　　月　　31　　日
                  刑事第二十庭  審判長法　官　王復生
                                      法　官　蕭世昌
                                      法　官　張紹省
以上正本證明與原本無異。
不得抗告。
                                      書記官  莫佳樺
中　　華　　民　　國　　111 　年　　3 　　月　　31　　日
附表：
編號  1 2 3 罪名  毒品危害防制條例 竊盜 竊盜 宣告刑  拘役5日 拘役10日 拘役10日 犯罪日期  107年7月10日至11日 109年3月5日 109年4月29日 偵查(自訴)機關年度案號  台北地檢110年度偵字第9891號 台北地檢109年度偵字第10702號等 台北地檢109年度偵字第10702號等 最  後 事實審 法    院 台北地院 台北地院 台北地院  案    號 110年度簡字第804號 110年度簡字第1468號 110年度簡字第1468號  判決日期 110年6月3日 110年8月31日 110年8月31日 確  定 判  決 法    院 台北地院 台北地院 台北地院  案    號 110年度簡字第804號 110年度簡字第1468號 110年度簡字第1468號  判決 確定日期 110年8月21日 110年12月8日 110年12月8日 是否為得易科罰金之案件  是 是 是 備           註  台北地檢110年度執字第3941號 台北地檢110年度執字第5686號    編號1至10經台北地院111年度聲字第38號裁定應執行拘役112日   

編號  4 5 6 罪名  竊盜 竊盜 侮辱公務員 宣告刑  拘役10日 拘役20日 拘役20日 犯罪日期  109年5月12日 109年6月1日 109年4月4日 偵查(自訴)機關年度案號  台北地檢109年度偵字第10702號等 台北地檢109年度偵字第10702號等 台北地檢109年度偵字第10702號等 最  後 事實審 法    院 台北地院 台北地院 台北地院  案    號 110年度簡字第1468號 110年度簡字第1468號 110年度簡字第1468號  判決日期 110年8月31日 110年8月31日 110年8月31日 確  定 判  決 法    院 台北地院 台北地院 台北地院  案    號 110年度簡字第1468號 110年度簡字第1468號 110年度簡字第1468號  判決 確定日期 110年12月8日 110年12月8日 110年12月8日 是否為得易科罰金之案件  是 是 是 備           註  台北地檢110年度執字第5686號 編號1至10經台北地院111年度聲字第38號裁定應執行拘役112日   

編號  7 8 9 罪名  無故侵入建築物 詐欺 詐欺 宣告刑  拘役10日 拘役10日 拘役10日 犯罪日期  109年4月23日 109年3月28日 109年6月2日 偵查(自訴)機關年度案號  台北地檢109年度偵字第10702號等 台北地檢109年度偵字第10702號等 台北地檢109年度偵字第10702號等 最  後 事實審 法    院 台北地院 台北地院 台北地院  案    號 110年度簡字第1468號 110年度簡字第1468號 110年度簡字第1468號  判決日期 110年8月31日 110年8月31日 110年8月31日 確  定 判  決 法    院 台北地院 台北地院 台北地院  案    號 110年度簡字第1468號 110年度簡字第1468號 110年度簡字第1468號  判決 確定日期 110年12月8日 110年12月8日 110年12月8日 是否為得易科罰金之案件  是 是 是 備           註  台北地檢110年度執字第5686號 編號1至10經台北地院111年度聲字第38號裁定應執行拘役112日   


編號  10 11 （以下空白） 罪名  侮辱公務員 詐欺  宣告刑  拘役20日 拘役20日  犯罪日期  109年4月4日 109年6月25日  偵查(自訴)機關年度案號  台北地檢109年度偵字第10702號等 宜蘭地檢109年度偵字第4466號、第4914號  最  後 事實審 法    院 台北地院 臺灣高等法院   案    號 110年度簡字第1468號 110年度上易字第1710號   判決日期 110年8月31日 111年1月25日  確  定 判  決 法    院 台北地院 臺灣高等法院   案    號 110年度簡字第1468號 110年度上易字第1710號   判決 確定日期 110年12月8日 111年1月25日  是否為得易科罰金之案件  是 是  備           註  台北地檢110年度執字第5686號 編號1至10經台北地院111年度聲字第38號裁定應執行拘役112日 宜蘭地檢111年度執字第599號